# NTUTrainRL1_4
This is the lecture notes for NTU Train Course of R Project Lecture 1_4

## Data Collection

### 讀取csv

這是實務中最常運用的方法，csv as in comma-separated values。

```{r}
setwd("C:/NTUTrainRL1")
Sys.setlocale(category = "LC_ALL", locale = "cht")#csv檔是繁體中文
accidentList <- read.csv("data/funCoastAccident.csv", header=TRUE, sep=",")
head(accidentList)#看看前6筆資料
str(accidentList)#看看資料集結構
```

欄位屬性可以在讀取資料時設定。

```{r}
accidentList <- read.csv("data/funCoastAccident.csv", header=TRUE, sep=",", row.names="編號", colClasses=c("character", "character", "character", "character", "character", "integer", "factor", "factor"))
colnames(accidentList) <- c("county", "hospital", "gender", "nationality", "age", "woundType1", "woundType2")
```

### 讀取excel

我們需要仰賴xlsx套件才能夠讀取excel檔案。

```{r}
install.packages("xlsx")
library(xlsx)
accidentList <- read.xlsx("C:/NTUTrainRL1/data/funCoastAccident.xlsx", 1)
```

### 讀取sas資料集

我們需要仰賴Hmisc套件才能夠讀取sas資料集。

```{r}
library(Hmisc)
datadir <- "C:/NTUTrainRL1/data"
sasexe <- "C:/Program Files/SASHome/SASFoundation/9.4/sas.exe"
accidentList <- sas.get(libraryName=datadir, member="funcoastaccident", sasprog=sasexe)
```

### 抓取網頁資料
網頁爬蟲是一個專門的研究領域，這裡只有時間很快地簡介，有興趣的學員可以去選修專門為蟲友開的課程。一個完整的爬蟲流程通常會有以下這三個程序:

1. Connector
2. Parser
3. Database(在本單元中不涵蓋)

#### 工欲善其事
我們要先裝一些好用的網頁瀏覽器外掛來幫助我們爬網頁。
* CHROME
  * [Quick Javascript Switcher](https://chrome.google.com/webstore/detail/quick-javascript-switcher/geddoclleiomckbhadiaipdggiiccfje)
  * [XPATH Helper](https://chrome.google.com/webstore/detail/xpath-helper/hgimnogjllphhhkhlmebbmlgjoejdpjl?hl=zh-TW)
  * [EditThisCookie](https://chrome.google.com/webstore/detail/editthiscookie/fngmhnnpilhplaeedifhccceomclgfbg?hl=zh-TW)
  * [JSONView](https://chrome.google.com/webstore/detail/jsonview/chklaanhfefbnpoihckbnefhakgolnmc?hl=zh-TW)
* FIREFOX
  * [Cookies Manager+](https://addons.mozilla.org/zh-tw/firefox/addon/cookies-manager-plus/)
  * [HackBar](https://addons.mozilla.org/zh-tw/firefox/addon/hackbar/)

#### Connector

網頁資料藏在哪裡? 首先在Chrome瀏覽網頁中按F12
* Doc(Documents)
* XHR(XHR and Fetch)
* JS(Scripts)
* WS(Websockets)

來練習一下！
* [7-11全國分店](http://emap.pcsc.com.tw/emap.aspx)
* [奇摩股市](https://tw.stock.yahoo.com/d/s/major_2330.html)
* [批踢踢八卦版](https://www.ptt.cc/ask/over18?from=%2Fbbs%2FGossiping%2Findex.html)
* [PCHome購物中心](http://ecshweb.pchome.com.tw/search/v3.3/?q=macbook&scope=all)

#### Parser
我們已經知道整包資料在哪裡，但多數時候我們不需要其他雜七雜八的資料，可以使用兩種Selector方法只把我們想要的資料選取出來。
* CSS Selector
* XPath Selector

來練習一下!
* [7-11全國分店](http://emap.pcsc.com.tw/emap.aspx)
* [奇摩股市](https://tw.stock.yahoo.com/d/s/major_2330.html)
* [批踢踢八卦版](https://www.ptt.cc/ask/over18?from=%2Fbbs%2FGossiping%2Findex.html)
* [PCHome購物中心](http://ecshweb.pchome.com.tw/search/v3.3/?q=macbook&scope=all)

#### R

## Reference
* R in Action, Robert I. Kabacoff
* The Art of R Programming, Norman Matloff

&copy; Tony Yao-Jen Kuo 2015