# NTUTrainRL1_3
This is the lecture notes for NTU Train Course of R Project Lecture 1_3

## Basic Programming

### Function

* Almost **Everything** that happens in R is a function call!
* SAS的使用者可以想成是Macro，基本的函數語法為:

```{r}
functionName <- function(parameter1, parameter2, ...){
  #Some statements here
  return() #Return something
}
```

如果沒有下`return()`，函數會回傳最後一行程式的產出。

要呼叫函數的時候有兩種方式:

* 傳統方式

```{r}
# 有一個f(x)=5x的函數
f <- function(x){
  answer <- 5*x
  return(answer)
}
# 有一個g(x)=x+10的函數
g <- function(x){
  answer <- x+10
  return(answer)
}
f(2)#5x
g(f(2))#5x+10
```

* Forward-Pipe方式`%>%`

```{r}
install.packages("magrittr")
library(magrittr)
2 %>% f#5x
2 %>% f %>% g#5x+10
```

畢氏定理的例子:

```{r}
#有下return()
pythagorean <- function(a, b){
  c <- sqrt(a^2 + b^2)
  return(c)
}
pythagorean(3, 4)
3 %>% pythagorean(.,4)
pythagorean(5, 12)
12 %>% pythagorean(5,.)
```

```{r}
#沒有下return()
pythagorean <- function(a, b){
  sqrt(a^2 + b^2)
}
pythagorean(3, 4)
3 %>% pythagorean(.,4)
pythagorean(5, 12)
12 %>% pythagorean(5,.)
```

平均數的例子:

```{r}
meanFunction <- function(input){
  inputLength <- length(input)
  avg <- sum(input)/inputLength
  return(avg)
}
vector1 <- 1:100
meanFunction(vector1)
vector1 %>% meanFunction()#forward-pipe
```

最小值的例子:

```{r}
minimumFunction <- function(input){
  result <- sort(input, decreasing=FALSE)[1]
  return(result)
}
vector1 <- 10:100
minimumFunction(vector1)
vector1 %>% minimumFunction()#forward-pipe
```
```

正方形面積的例子:

```{r}
squareArea <- function(n){
  area <- n * n
  return(area)
}
squareArea(6)
```

梯形面積的例子:

```{r}
trapezium <- function(upper, bottom, height=10){
  area <- (upper+bottom)*height/2
  return(area)
}
trapezium(5, 7)#依照順序
5 %>% trapezium(., 7)#forward-pipe
trapezium(height=100, bottom=7, upper=5)#可以改預設, 依命名
7 %>% trapezium(height=100, bottom=., upper=5)#forward-pipe
```

### 流程控制

#### if-else

基本的if-else語法為:

```{r}
if (an expression returns TRUE or FALSE) {
    # do something
} else if (another expression returns TRUE or FALSE) {
    # do something
} else {
    # do something
}
```

計算圓形的面積或是圓周(結合function與if-else的例子):

```{r}
# 宣告circleCalculate函數
circleCalculate <- function(radius, areaCal=TRUE){
  circleArea <- pi*(radius^2)
  circleCircum <- 2*pi*radius
  if (areaCal==TRUE){
    return(circleArea)
  } else {
    return(circleCircum)
  }
}
# 呼叫circleCalculate函數
circleCalculate(3)#預設計算圓面積
circleCalculate(areaCal=FALSE, radius=3)#areaCal=FALSE計算圓周
FALSE %>% circleCalculate(3, .)#forward-pipe
```

這裡我們要依樣畫葫蘆，請你參考前面一個範例，寫一個可以計算正方體的體積、表面積或邊長總合的函數，預設計算是體積:

```{r}
# 宣告cubeCalculate函數

# 呼叫cubeCalculate函數

```

#### 迴圈

* For Loop

有兩種寫法，第一種簡便，不帶索引值的寫法為：

```{r}
x <- 1:10
for (element in x){
  print(element)
}
```

第二種帶索引值的寫法為：

```{r}
x <- 1:100
for (i in 1:length(x)){
  print(x[i])
}
```

* Nested Loop
  
```{r}
x <- 1:15
nestMatrix <- matrix(x, nrow=3, byrow = TRUE)#創造一個3X5的矩陣
for (i in 1:nrow(nestMatrix)){
  for (j in 1:ncol(nestMatrix)){
    print(paste("On row ", i, " and column ", j, " the element is ", nestMatrix[i, j]))
  }
}
```

觀察一下產出，我們的迴圈程式跑的方向也是`byrow = TRUE`，請你修改一下程式，讓迴圈程式跑的方向是`byrow = FALSE`但是同樣是從1, 2, ...印到15。

```{r}
# Nested Loop練習

```

* For Loop with statements

For迴圈中可以加入兩種敘述`break`與`next`讓你的迴圈程式更有彈性。

** 在For迴圈中加入`break`

```{r}
x <- 1:10
for (i in 1:length(x)){
  if (i == 4){
    break
  }
  print(x[i])
}
```

** 在For迴圈中加入`next`

```{r}
x <- 1:10
for (i in 1:length(x)){
  if (i == 4){
    next
  }
  print(x[i])
}
```

觀察上面這兩個例子並且寫一個For迴圈與`next`印出1:100中所有的數字但必須略過7的倍數，使用`%%`運算子幫你計算餘數。

```{r}
# For Loop with next練習

```

* While Loop

我們要改為使用While迴圈將1:10的元素印出。

```{r}
x <- 1
while(x <= 10){
  print(x)
  x <- x + 1
}
x#檢查迴圈結束以後x為多少
```

** 無窮迴圈

如果前面的程式少寫一行`x <- x + 1`會怎麼樣?

```{r}
x <- 1
while(x <= 10){
  print(x)
  #x <- x + 1
}
#使用`Esc`中斷程式的執行
```

因為while的條件`x <= 10`永遠為`TRUE`(x等於1)。

** 在While迴圈中加入`break`

```{r}
x <- 1
while(x <= 10){
  if (x == 4){
    break
  }
  print(x)
  x <- x + 1
}
```

* 綜合練習

計算一個Vector中的奇數個數(結合function、if-else與for迴圈的例子):

```{r}
countOdd <- function(x){
  count <- 0
  for(index in x){
    if(index %% 2 == 1){
      count <- count+1
    }
  }
  return (count)
}
countOdd(1:9)#計算1~9有幾個奇數
```

### apply() Family

前面的課程已經教過各位怎麼撰寫迴圈，但有的時候我們不希望做一件簡單的事情都需要寫迴圈。例如把`taipei`這個清單中所有項目的類別印出來:

```{r}
# 建立清單taipei
taipei <- list(population = 2703829,
 districts = c("Songshan", "Hsinyi", "Daan", "Chungshan", "Chungcheng", "Datung", "Wanhua", "Wenshan", "Nankang", "Neihu", "Shilin", "Beitou"),
 capital = TRUE)

# 將清單中所有項目的類別印出來
for(element in taipei) {
 print(class(element))
}
```

apply()函數家族就是R語言因應這樣的需求，所開發出來具備迴圈功能的函數，在本堂課中我們會簡介其中三種的用法:

* lapply()
* sapply()
* vapply()

#### lapply()

```{r}
# 建立清單taipei
taipei <- list(population = 2703829,
 districts = c("Songshan", "Hsinyi", "Daan", "Chungshan", "Chungcheng", "Datung", "Wanhua", "Wenshan", "Nankang", "Neihu", "Shilin", "Beitou"),
 capital = TRUE)

# 利用lapply()將清單中所有項目的類別印出來
lapply(taipei, FUN = class)
```

lapply()的'l'代表'list'，它回傳的資料格式也是清單，我們可以使用`unlist()`函數將回傳的資料格式轉為向量。

```{r}
unlist(lapply(taipei, FUN = class))
```

在這裡練習一下`%>%`運算子。

```{r}
# 利用`%>%`做到跟上一段程式一模一樣的事情
install.packages("magrittr")
library(magrittr)

```

再做一個lapply()的練習:

```{r}
?nchar#檢視一下nchar()這個函數的內容
cities <- list(c("Taipei", "New Taipei", "Taichung", "Tainan", "Kaohsiung"))
lapply(cities, FUN = nchar)
citiesNChar <- unlist(lapply(cities, FUN = nchar))
citiesNChar
```

#### sapply()

lapply()回傳的資料類型是清單。還記得清單最強的功能就是用來儲存不同格式的資料嗎? 但有時候我們的資料格式都相同，存在向量中就可以了，所以前面我們有使用`unlist()`，但每一次都要把結果再處理一次是否有點麻煩? 於是sapply就誕生了...'s'代表的是'simplify'。

```{r}
# 建立清單taipei
taipei <- list(population = 2703829,
 districts = c("Songshan", "Hsinyi", "Daan", "Chungshan", "Chungcheng", "Datung", "Wanhua", "Wenshan", "Nankang", "Neihu", "Shilin", "Beitou"),
 capital = TRUE)

# 利用sapply()將清單中所有項目的類別印出來
unlist(lapply(taipei, FUN = class))#比較一下
sapply(taipei, FUN = class)#跟使用lapply()再unlist之後的資料一模一樣
```

#### vapply()

你可以把vapply()視為更嚴謹的sapply()，必須指定`FUN.VALUE`。

```{r}
# 建立清單taipei
taipei <- list(population = 2703829,
 districts = c("Songshan", "Hsinyi", "Daan", "Chungshan", "Chungcheng", "Datung", "Wanhua", "Wenshan", "Nankang", "Neihu", "Shilin", "Beitou"),
 capital = TRUE)

# 利用vapply()將清單中所有項目的類別印出來
vapply(taipei, FUN = class)#沒有定義回傳的格式與長度會出現錯誤
vapply(taipei, FUN = class, FUN.VALUE = character(1))
```

## Reference
* R in Action, Robert I. Kabacoff
* The Art of R Programming, Norman Matloff

&copy; Tony Yao-Jen Kuo 2016