# NTUTrainRL1_3
This is the lecture notes for NTU Train Course of R Project Lecture 1_3

## Basic Programming

### apply() Family

apply()是R語言中有名且好用的功能，apply()家族包含apply()、lapply()、sapply()與tapply()，把apply()家族學好，對資料整理有很大的幫助。

* apply()

  * 最基本的的功能，它可以將函數應用到矩陣的列(1)或欄(2)。

  ```{r}
  matrix <- matrix(1:8, nrow=2)#創造一個2*4的矩陣做範例
  sumRow <- apply(matrix, 1, sum)#把sum應用到各列
  sumColumn <- apply(matrix, 2, sum)#把sum應用到各欄
  meanRow <- apply(matrix, 1, mean)#把mean應用到各列
  meanColumn <- apply(matrix, 2, mean)#把mean應用到各欄
  ```

  * 第三個argument不一定要內建的函數，可以使用自訂函數。

  ```{r}
  #自己定義一個最大值的函數maximum
  maximum <- function(x){
    sort(x, decreasing=TRUE)[1]
  }
  maxRow <- apply(matrix, 1, maximum)#把maximum應用到各列
  maxColumn <- apply(matrix, 2, maximum)#把maximum應用到各欄
  ```

  * 應用apply()尋找矩陣中的極端值
  
  ```{r}
  findOutliers <- function(x){
    findOutlier <- function(xrow){
      medianXRow <- median(xrow)
      distance <- abs(xrow-medianXRow)
      return(which.max(distance))
    }
    return(apply(x, 1, findOutlier))
  }
  salesMatrix <- matrix(c(1,2,30,1,10,11,50,1,60), nrow=3, byrow=TRUE)
  findOutliers(salesMatrix)#告訴你第一列的第三個元素、第二列的第一個、第三列的第二個元素是極端值
  ```

* lapply() and sapply()

* tapply()

### 流程控制

#### 迴圈

* For Loop

* While Loop

#### if-else



## Reference
* R in Action, Robert I. Kabacoff
* The Art of R Programming, Norman Matloff

&copy; Tony Yao-Jen Kuo 2015