---
title: "基本的程式與函數"
author: "Yao-Jen Kuo"
date: "July, 2016"
output:
  slidy_presentation:
    fig_width: 8
    fig_height: 5
---

## 函數

- Everything that exists is an object
- Everything that happens is a function call
- Quoted: [John Chambers](https://en.wikipedia.org/wiki/John_Chambers_(statistician))
- 你在 R 語言中做的事情幾乎都在使用函數!
- 基本的函數語法為:

```
functionName <- function(parameter1, parameter2, ...){
  #Some statements here
  return() #Return something
}
```

## 函數 (2)

- 如果沒有下`return()`，函數會回傳最後一行程式的產出。
- 呼叫函數的時候有兩種方式:
    - 傳統方式
    - Pipe

## 函數 (3)

- 傳統方式

```{r, results='hide'}
# 有一個f(x)=5x的函數
f <- function(x){
  answer <- 5*x
  return(answer)
}
# 有一個g(x)=x+10的函數
g <- function(x){
  answer <- x+10
  return(answer)
}
f(2)#5*2
g(f(2))#5*2+10
```

## 函數 (4)

- `Pipe`
- 使用 `magrittr` 套件

```{r, results='hide'}
#install.packages("magrittr")
library(magrittr)
2 %>% f#5*2
2 %>% f %>% g#5*2+10
```

## 函數 (5)

- 畢氏定理的例子:

```{r, results='hide'}
#有下return()
pythagorean <- function(a, b){
  c <- sqrt(a^2 + b^2)
  return(c)
}
pythagorean(3, 4)
3 %>% pythagorean(.,4)
pythagorean(5, 12)
12 %>% pythagorean(5,.)
```

```{r, results='hide'}
#沒有下return()
pythagorean <- function(a, b){
  sqrt(a^2 + b^2)
}
pythagorean(3, 4)
3 %>% pythagorean(.,4)
pythagorean(5, 12)
12 %>% pythagorean(5,.)
```

## 函數 (6)

- 平均數的例子:

```{r, results='hide'}
meanFunction <- function(input){
  inputLength <- length(input)
  avg <- sum(input)/inputLength
  return(avg)
}
vector1 <- 1:100
meanFunction(vector1)
vector1 %>% meanFunction()#forward-pipe
```

## 函數 (7)

- 最小值的例子:

```{r, results='hide'}
minimumFunction <- function(input){
  result <- sort(input, decreasing=FALSE)[1]
  return(result)
}
vector1 <- 10:100
minimumFunction(vector1)
vector1 %>% minimumFunction()#forward-pipe
```

## 函數 (8)

- 正方形面積的例子:

```{r, results='hide'}
squareArea <- function(n){
  area <- n * n
  return(area)
}
squareArea(6)
```

## 函數 (9)

- 梯形面積的例子:

```{r, results='hide'}
trapezium <- function(upper, bottom, height=10){
  area <- (upper+bottom)*height/2
  return(area)
}
trapezium(5, 7)#依照順序
5 %>% trapezium(., 7)#forward-pipe
trapezium(height=100, bottom=7, upper=5)#可以改預設, 依命名
7 %>% trapezium(height=100, bottom=., upper=5)
```

## 流程控制

- 基本的 if-else 語法為:

```
if (an expression returns TRUE or FALSE) {
    # do something
} else if (another expression returns TRUE or FALSE) {
    # do something
} else {
    # do something
}
```

## 流程控制 (2)

計算圓形的面積或是圓周(結合函數與if-else的例子):

```{r, results='hide'}
# 宣告circleCalculate函數
circleCalculate <- function(radius, areaCal=TRUE){
  circleArea <- pi*(radius^2)
  circleCircum <- 2*pi*radius
  if (areaCal==TRUE){
    return(circleArea)
  } else {
    return(circleCircum)
  }
}
# 呼叫circleCalculate函數
circleCalculate(3)#預設計算圓面積
circleCalculate(areaCal=FALSE, radius=3)#areaCal=FALSE計算圓周
FALSE %>% circleCalculate(3, .)#forward-pipe
```

## 流程控制 (3)

- 這裡我們要依樣畫葫蘆，請你參考前面一個範例，寫一個可以計算正方體的體積、表面積或邊長總合的函數，預設計算是體積:

```{r}
# 宣告cubeCalculate函數

# 呼叫cubeCalculate函數

```

## 迴圈

- For Loop
- 有兩種寫法，第一種簡便，不帶索引值的寫法為：

```{r, results='hide'}
x <- 1:10
for (element in x){
  print(element)
}
```

## 迴圈 (2)

- 第二種帶索引值的寫法為：

```{r, results='hide'}
x <- 1:100
for (i in 1:length(x)){
  print(x[i])
}
```

## 迴圈 (3)

- 巢狀迴圈
  
```{r}
x <- 1:15
nestMatrix <- matrix(x, nrow=3, byrow = TRUE)#創造一個3X5的矩陣
for (i in 1:nrow(nestMatrix)){
  for (j in 1:ncol(nestMatrix)){
    print(paste("On row ", i, " and column ", j, " the element is ", nestMatrix[i, j]))
  }
}
```

- 觀察一下產出，我們的迴圈程式跑的方向也是`byrow = TRUE`，請你修改一下程式，讓迴圈程式跑的方向是`byrow = FALSE`但是同樣是從1, 2, ...印到15

```{r}
# Nested Loop練習

```

## 迴圈 (4)

- 更有彈性的迴圈
- For 迴圈中可以加入兩種敘述 `break` 與 `next` 讓你更有彈性。
- 在For迴圈中加入`break`

```{r, results='hide'}
x <- 1:10
for (i in 1:length(x)){
  if (i == 4){
    break
  }
  print(x[i])
}
```

- 在For迴圈中加入`next`

```{r, results = 'hide'}
x <- 1:10
for (i in 1:length(x)){
  if (i == 4){
    next
  }
  print(x[i])
}
```

- 觀察上面這兩個例子並且寫一個For迴圈與`next`印出1:100中所有的數字但必須略過7的倍數，使用`%%`運算子幫你計算餘數。

```{r}
# For Loop with next練習

```

## 迴圈 (5)

- While Loop
- 我們要改為使用While迴圈將1:10的元素印出。

```{r, results='hide'}
x <- 1
while(x <= 10){
  print(x)
  x <- x + 1
}
x#檢查迴圈結束以後x為多少
```

## 迴圈 (6)

- 無窮迴圈
- 如果前面的程式少寫一行`x <- x + 1`會怎麼樣?

```
x <- 1
while(x <= 10){
  print(x)
  #x <- x + 1
}
#使用`Esc`中斷程式的執行
```

- 因為while的條件 `x <= 10` 永遠為 `TRUE` (x 永遠等於 1)

## 迴圈 (7)

- 在While迴圈中加入`break`

```{r, results='hide'}
x <- 1
while(x <= 10){
  if (x == 4){
    break
  }
  print(x)
  x <- x + 1
}
```

## 綜合練習

- 計算一個Vector中的奇數個數(結合function、if-else與for迴圈的例子):

```{r, results='hide'}
countOdd <- function(x){
  count <- 0
  for(index in x){
    if(index %% 2 == 1){
      count <- count+1
    }
  }
  return (count)
}
countOdd(1:9)#計算1~9有幾個奇數
```

## apply() 家族

前面的課程已經教過各位怎麼撰寫迴圈，但有的時候我們不希望做一件簡單的事情都需要寫迴圈。例如把`taipei`這個清單中所有項目的類別印出來:

```{r, results='hide'}
# 建立清單taipei
taipei <- list(population = 2703829,
 districts = c("Songshan", "Hsinyi", "Daan", "Chungshan", "Chungcheng", "Datung", "Wanhua", "Wenshan", "Nankang", "Neihu", "Shilin", "Beitou"),
 capital = TRUE)

# 將清單中所有項目的類別印出來
for(element in taipei) {
 print(class(element))
}
```

## apply() 家族 (2)

- apply()函數家族就是R語言因應這樣的需求，所開發出來具備迴圈功能的函數，在本堂課中我們會簡介其中兩種的用法:

1. lapply()
2. sapply()

## lapply

```{r, results='hide'}
# 利用lapply()將清單中所有項目的類別印出來
lapply(taipei, FUN = class)
```

- lapply()的'l'代表'list'，它回傳的資料格式也是清單，我們可以使用`unlist()`函數將回傳的資料格式轉為向量。

```{r, results='hide'}
unlist(lapply(taipei, FUN = class))
```

## lapply (2)

- 在這裡練習一下`%>%`運算子。

```{r, message=FALSE}
# 利用`%>%`做到跟上一段程式一模一樣的事情
#install.packages("magrittr")
library(magrittr)
```

- 再做一個lapply()的練習:

```{r, results='hide'}
?nchar#檢視一下nchar()這個函數的內容
cities <- list(c("Taipei", "New Taipei", "Taichung", "Tainan", "Kaohsiung"))
lapply(cities, FUN = nchar)
citiesNChar <- unlist(lapply(cities, FUN = nchar))
citiesNChar
```

## sapply

- `lapply()`回傳的資料類型是清單。還記得清單最強的功能就是用來儲存不同格式的資料嗎?
- 但有時候我們的資料格式都相同，存在向量中就可以了，所以前面我們有使用`unlist()`，但每一次都要把結果再處理一次是否有點麻煩? 於是`sapply`就誕生了...'s'代表的是'simplify'。

```{r, results='hide'}
# 利用sapply()將清單中所有項目的類別印出來
unlist(lapply(taipei, FUN = class))#比較一下
sapply(taipei, FUN = class)#跟使用lapply()再unlist之後的資料一模一樣
```

## Reference
* R in Action, Robert I. Kabacoff
* The Art of R Programming, Norman Matloff

&copy; Tony Yao-Jen Kuo 2016