# NTUTrainRL1_2
This is the lecture notes for NTU Train Course of R Project Lecture 1_2

## Data Manipulation

### 建立一個Data Frame來練習

```{r}
name <- c("Monkey D. Luffy", "Roronoa Zoro", "Nami", "Sanji")
occupation <- c("Captain", "Swordsman", "Navigator", "Chef")
bounty <- as.numeric(c(500000000, 320000000, 66000000, NA))
age <- c(19, 21, 20, 21)
birthday <- c("5/5/1996", "11/11/1994", "7/3/1995", "3/2/1994")
strength <- c(99, 90, 15, 80)
intelligence <- c(20, 30, 90, 40)
strawHatPirate <- data.frame(name, occupation, bounty, age, birthday, strength, intelligence, stringsAsFactors=FALSE)
```

### 建立新的變數(欄位)

* 數值欄位的運算

```{r}
?transform
strawHatPirate <- transform(
  strawHatPirate,
  ratingSum = strength + intelligence,#這裡不能用 <- 因為是transform函式的option
  ratingAvg = (strength + intelligence)/2#這裡不能用 <- 因為是transform函式的option
  )
strawHatPirate
```

* 數值欄位的歸類
  * 如果你是SAS使用者，這就像if then else
  * 如果你是SQL使用者，這就像case when

```{r}
strawHatPirate <- within(strawHatPirate, {
  bountyLevel <- NA
  bountyLevel[bounty<100000000] <- "Low"
  bountyLevel[bounty>100000000 & bounty<500000000] <- "Medium"
  bountyLevel[bounty>=500000000] <- "High"
}
  )
strawHatPirate
```

### 重新命名變數(欄位)

```{r}
names(strawHatPirate)#印出所有的變數
names(strawHatPirate)[6] <- "attack"#將strength改名為attack
strawHatPirate
names(strawHatPirate)[8:9] <- c("sumRating", "avgRating")#一次重新命名2個變數名
strawHatPirate
```

### 遺漏值

```{r}
is.na(strawHatPirate$bounty)#檢視bounty有沒有遺漏值
sum(strawHatPirate$bounty)#有NA不能算
sum(strawHatPirate$bounty, na.rm=TRUE)#as in remove
```

### 日期值

```{r}
str(strawHatPirate$birthday)#轉換前先看原本日期的結構
?as.Date
strawHatPirate$birthdayAsDate <- as.Date(strawHatPirate$birthday, "%m/%d/%Y")#大寫Y是4位數年份, 小寫y是2位數年份
str(strawHatPirate$birthdayAsDate)#轉換後看日期的結構
max(strawHatPirate$birthdayAsDate)#轉換成日期格式後可以下max
min(strawHatPirate$birthdayAsDate)#轉換成日期格式後可以下min
```

### 轉換格式

```{r}
is.numeric(age)#判斷age變數是否為數值
ageChar <- as.character(age)#轉換age為字串
is.numeric(ageChar)#判斷ageChar變數是否為數值
is.character(ageChar)#判斷ageChar變數是否為字串
```

判斷|轉換
----|----
is.numeric()|as.numeric()
is.character()|as.character()
is.vector()|as.vector()
is.matrix()|as.matrix()
is.data.frame()|as.data.frame()
is.factor()|as.factor()
is.logical()|as.logical()

### 排序

預設是遞增排序，加負號可以改為遞減排序

```{r}
?order
strawHatPirate[order(strawHatPirate$age),]#用年齡遞增排序
strawHatPirate[order(-strawHatPirate$intelligence, strawHatPirate$strength),]#先用智力遞減排序再用力量遞增排序
```

### 加欄位

#### 單純加欄位

```{r}
favoriteFood <- c("Meat", "Sea King Meat", "Orange", "Pasta")#新增喜歡的食物
?cbind
strawHatPirate2 <- cbind(strawHatPirate, favoriteFood)#cbind即是column bind
```

#### Join

創造一個惡魔果實清單的dataframe

```{r}
name2 <- c("Monkey D. Luffy", "Tony Tony Chopper", "Nico Robin", "Brook")
devilFruit <- c("Rubber", "Human", "Flower", "Underworld")
devilFruitList <- data.frame(name2, devilFruit, stringsAsFactors=FALSE)
```

* Inner Join
```{r}
?merge
devilFruitStrawHatPirate <- merge(strawHatPirate, devilFruitList, by.x="name", by.y="name2")#預設就是inner join
```
* Left Join
```{r}
devilFruitStrawHatPirate <- merge(strawHatPirate, devilFruitList, by.x="name", by.y="name2", all.x=TRUE)#使用all.x=TRUE的option
```
* Right Join
```{r}
devilFruitStrawHatPirate <- merge(strawHatPirate, devilFruitList, by.x="name", by.y="name2", all.y=TRUE)#使用all.y=TRUE的option
```
* Full Join
```{r}
devilFruitStrawHatPirate <- merge(strawHatPirate, devilFruitList, by.x="name", by.y="name2", all.x=TRUE, all.y=TRUE)#使用all.x=TRUE與all.y=TRUE的option
```

### 加列數(Append)

```{r}
chopper <- c("Tony Tony Chopper", "Doctor", 50, 17, "12/24/1998", 50, 80)#加入喬巴
?rbind
strawHatPirate2 <- rbind(strawHatPirate, chopper)#rbind即是row bind
```

### 篩選(Subset)

* 保留變數(Keep variables)

```{r}
strawHatPirate3 <- strawHatPirate2[, c(1:3)]#取前3個變數
strawHatPirate3 <- strawHatPirate2[, c("name", "occupation", "bounty")]#取前3個變數
```

* 刪除變數(Drop vairables)

```{r}
strawHatPirate4 <- strawHatPirate2[, c(-1:-3)]#刪除前3個變數
# 進階的方法可以用邏輯運算子
deleteVars <- names(strawHatPirate2) %in% c("name", "occupation", "bounty")#logical test
strawHatPirate4 <- strawHatPirate2[!deleteVars]#刪除前3個變數
```

* 選擇列數(Select rows)

```{r}
strawHatPirate5 <- strawHatPirate2[1:3, ]#選擇前3列
strawHatPirate5 <- strawHatPirate2[strawHatPirate2$occupation=='Captain', ]
strawHatPirate5 <- strawHatPirate2[strawHatPirate2$age>17 & strawHatPirate2$strength>30, ]#2個篩選條件使用`&`連接
```

### 在R中使用SQL語法 - sqldf套件

SQL的使用者在SAS中可以使用proc sql;在R中可以使用sqldf套件。

基本SQL語法結構:

```{sql}
SELECT column_name(s),
       SUM(group_column_name)
FROM table_name
  INNER|LEFT|RIGHT JOIN second_table_name
    ON first_table_name.keyfield = second_table_name.foreign_keyfield
WHERE column operator value
ORDER BY column_name
GROUP BY group_column_name
HAVING SUM(group_column_name) condition value
```

使用sqldf套件:

```{r}
#下載並載入套件
install.packages("sqldf")
library(sqldf)

sqldf("select name, occupation, bounty, age from strawHatPirate where age>19 order by bounty asc")

sqldf("select strawHatPirate.name, devilFruitList.devilFruit from strawHatPirate inner join devilFruitList on strawHatPirate.name=devilFruitList.name2")

sqldf("select strawHatPirate.name, devilFruitList.devilFruit from strawHatPirate left join devilFruitList on strawHatPirate.name=devilFruitList.name2")
```

### reshape2套件(補充)

* 資料分析人員常常面臨資料集轉置(transpose)的問題
* SQL的使用者可能是使用union, SAS的使用者可能是使用proc transpose
* R的使用者利用reshape2套件透過melt函數與dcast函數能夠幫助我們處理資料轉置的問題，說明也許很抽象，讓我們來看一下怎麼轉置草帽海賊團的資料集。

#### melt函數

把兩個數值欄位轉到一個欄位底下，並多一個類別欄位來區隔這兩種數值。

```{r}
#下載並載入套件
install.packages("reshape2")
library(reshape2)
strawHatPirate8 <- melt(strawHatPirate, id=c("name"), measure=c("strength", "intelligence"))
View(strawHatPirate8)
```

#### dcast函數

還原為兩個數值欄位。

```{r}
strawHatPirate9 <- dcast(strawHatPirate8, name~variable)
View(strawHatPirate9)
```

## Reference
* R in Action, Robert I. Kabacoff
* The Art of R Programming, Norman Matloff

&copy; Tony Yao-Jen Kuo 2016