# NTUTrainRL1_3
This is the lecture notes for NTU Train Course of R Project Lecture 1_3

## Basic Programming

### apply() Family

apply()是R語言中有名且好用的功能，apply()家族包含apply()、lapply()、sapply()與tapply()，把apply()家族學好，對資料整理有很大的幫助。

* apply()

  * 最基本的的功能，它可以將函數應用到矩陣的列(1)或欄(2)。

  ```{r}
  matrix <- matrix(1:8, nrow=2)#創造一個2*4的矩陣做範例
  sumRow <- apply(matrix, 1, sum)#把sum應用到各列
  sumColumn <- apply(matrix, 2, sum)#把sum應用到各欄
  meanRow <- apply(matrix, 1, mean)#把mean應用到各列
  meanColumn <- apply(matrix, 2, mean)#把mean應用到各欄
  ```

  * 第三個argument不一定要內建的函數，可以使用自訂函數。

  ```{r}
  #自己定義一個最大值的函數maximum
  maximum <- function(x){
    sort(x, decreasing=TRUE)[1]
  }
  maxRow <- apply(matrix, 1, maximum)#把maximum應用到各列
  maxColumn <- apply(matrix, 2, maximum)#把maximum應用到各欄
  ```

  * 應用apply()尋找矩陣中的極端值
  
  ```{r}
  findOutliers <- function(x){
    findOutlier <- function(xrow){
      medianXRow <- median(xrow)
      distance <- abs(xrow-medianXRow)
      return(which.max(distance))
    }
    return(apply(x, 1, findOutlier))
  }
  salesMatrix <- matrix(c(1,2,30,1,10,11,50,1,60), nrow=3, byrow=TRUE)
  findOutliers(salesMatrix)#告訴你第一列的第三個元素、第二列的第一個、第三列的第二個元素是極端值
  ```

* lapply() and sapply()

  * lapply()將函數應用到list。
  
  ```{r}
  list1 <- list(1:5, 11:15)#創造一個包含兩個vector的list
  lapply(list1, median)#應用median函數到list1
  ```
  
  * sapply()的用法相似，但是產出vector而非list
  
  ```{r}
  sapply(list1, median)#應用median函數到list1
  ```
  
  * 應用lapply()或sapply()到data frame
  ```{r}
  #用草帽海賊團data frame來示範
  name <- c("Monkey D. Luffy", "Roronoa Zoro", "Nami", "Sanji")
  occupation <- c("Captain", "Swordsman", "Navigator", "Chef")
  bounty <- c(500000000, 320000000, 66000000, NA)
  age <- c(19, 21, 20, 21)
  birthday <- c("5/5/1996", "11/11/1994", "7/3/1995", "3/2/1994")
  strength <- c(99, 90, 15, 80)
  intelligence <- c(20, 30, 90, 40)
  strawHatPirate <- data.frame(name, occupation, bounty, age, birthday, strength, intelligence, stringsAsFactors=FALSE)
  strawHatPirate$birthdayAsDate <- as.Date(strawHatPirate$birthday, "%m/%d/%Y")#Y for 4-digit, y for 2-digit
  strawHatPirate <- strawHatPirate[ ,-5]
  lapply(strawHatPirate, sort)#對每個變數都應用sort函數
  ```
  
* tapply()

  * 樞紐分析表
  
  ```{r}
  status <- factor(c("Poor", "Improved", "Excellent", "Poor", "Excellent"))
  age <- c(20, 33, 55, 72, 61)
  tapply(age, status, mean)
  ```

### 流程控制

#### 迴圈

* For Loop

```{r}
x <- 1:10
for (index in x){
  print(index^2)
}
```

* While Loop

```{r}
# 第一種寫法
index <- 1
while(index<=10){
  print(index <- index+1)
}

# 第二種寫法
index <- 1
while(TRUE){
  print(index <- index+1)
  if (index>10) break
}
```

#### if-else

```{r}
# 結合for迴圈
countOdd <- function(x){
  count <- 0
  for(index in x){
    if(index %% 2 ==1){
      count <- count+1
    }
  }
  return (count)
}
countOdd(c(1:9))#計算1~9有幾個奇數
```

## Reference
* R in Action, Robert I. Kabacoff
* The Art of R Programming, Norman Matloff

&copy; Tony Yao-Jen Kuo 2015