---
title: "RL1_1"
author: "Yao-Jen Kuo"
date: "Friday, November 13, 2015"
output: 
  html_document:
    theme: united
    toc: true
    toc_depth: 2
    highlight: tango
---

# NTUTrainRL1
This is the lecture notes for NTU Train Course of R Project Lecture 1

## Data Types

### Vector

* Vector可以包含數字、文字或二元邏輯資料
* 如果包含不同類型的資料，會記錄成文字
* 在R中我們可以使用`=`來指派變數，也可以使用`<-`。

```{r}
numericVector <- c(1, 2, 5, 3, 6, -2, 4)#數字Vector
characterVector <- c("one", "two", "three")#文字Vector
logicalVector <- c(TRUE, TRUE, TRUE, FALSE, TRUE, FALSE)#二元邏輯Vector
mixedVector <- c(1, "two", TRUE)#文字Vector
class(mixedVector)#檢查mixedVector的類別
str(mixedVector)#檢查mixedVector的結構
```

* Vector中的元素稱為Scalar

```{r}
lengthNumVector <- length(numericVector)#指派數字Vector的長度給lengthNumVector
numericVector[1]#取出數字Vector的第一個元素1
numericVector[2:4]#取出數字Vector的第二、三與四個元素2、5、3
numericVector[-1]#取出除了第一個元素以外的Scalars
numericVector[2:lengthNumVector]#取出除了第一個元素以外的Scalars
```

### Matrix

* Matrix就是二維的Vector
* 一個m x n的matrix指的是matrix有m列、n欄

```{r}
vector <- c(1:12)#這裡也可以使用seq(1:12), seq as in sequence
matrix <- matrix(vector, nrow=4, ncol=3, byrow=TRUE)#預設byrow是FALSE
matrix#把matrix印出來看看
matrix <- matrix(vector, nrow=4, ncol=3)#byrow用預設
matrix#再把matrix印出來看看
```

* 讓我們用(m, n)的概念把matrix中的元素取出來

```{r}
matrix[1,]#取出matrix中的第一列
matrix[,2]#取出matrix中的第二欄
matrix[3,3]#取出matrix中位於第三列第三欄的元素
```

### Array

* Array就是多維的Matrice

```{r}
x <- c("X1", "X2")#每個matrix都有2列
y <- c("Y1", "Y2", "Y3")#每個matrix都有3欄
z <- c("Z1", "Z2", "Z3", "Z4")#有4個matrix
array <- array(1:24, c(2, 3, 4), dimnames=list(x, y, z))
array#把array印出來看看
```

* 讓我們用(x, y, z)的概念把matrix中的元素取出來

```{r}
array[1, , ]#取出四個matrice的第一列
array[ ,2, ]#取出四個matrice的第二欄
array[ , ,3]#取出第三個matrix
array[1, 2, 3]#取出第三個matrix中位於第一列第二欄的元素
```

### Data Frame

* Data Frame是非常重要的資料結構，如果你是SAS/SPSS/Stat的使用者，這就是Dataset。
* 一個Data Frame中可以包含不同資料類別的欄位

```{r}
patientID <- c("P01", "P02", "P03", "P04")
age <- c(25, 34, 28, 52)
diabetes <- c("Type1", "Type2", "Type1", "Type1")
status <- c("Poor", "Improved", "Excellent", "Poor")
patientData <- data.frame(patientID, age, diabetes, status)
```

* 讓我們用(m, n)的概念把Data Frame中的元素取出來

```{r}
patientData[1:2]#把patientData第一與第二欄取出來
patientData$age#把patientData中的age變數取出來
patientData[c("patientID", "age")]#把patientData第一與第二欄取出來
patientData$age[1]#把patientData第二欄的第一筆資料取出來
table(patientData$diabetes, patientData$status)#針對其中2個變數作樞紐分析表
summary(patientData$age)#把age變數的描述性統計印出來
```

* 省略每次都要打資料集名稱的2種方法

  * 使用Attach, Detach
  
```{r}
attach(patientData)
summary(age)
detach(patientData)
```
  
  * 或使用With
  
```{r}
with(patientData,{
  summary(age)
})
```

* 整理一些好用的data frame函數

```{r}
length(mtcars)#mtcars有多少個欄位
dim(mtcars)#mtcars有幾列幾欄as in dimension
str(mtcars)#as in structure檢視mtcars的結構
class(mtcars)#檢視mtcars的類別
head(mtcars)#檢視mtcars的前六列
tail(mtcars, 8)#檢視mtcars的後八列
names(mtcars)[9]#檢視mtcars的第九個欄位名稱
```

### Lists

* 清單是R的資料類型中最複雜的，一般不太會用到
* 清單可以包含Vectors, Matrice, Data Frame與Lists

```{r}
g <- "My First List"
h <- c(25, 26, 18, 39)
j <- matrix(1:10, nrow=5)
k <- c("one", "two", "three")
myList <- list(title=g, ages=h, j, k)#幫g, h命名
myList#把mylist印出來看看
myList[2]#第二個物件，包含名稱
myList[[2]]#Vector h
myList["ages"]#第二個物件，包含名稱
myList[["ages"]]#Vector h
myList[[3]][4,2]#第三個物件matrix j的第四列第二欄元素
```

## Reference
* R in Action, Robert I. Kabacoff
* The Art of R Programming, Norman Matloff

&copy; Tony Yao-Jen Kuo 2015
