# NTUTrainRL1_3
This is the lecture notes for NTU Train Course of R Project Lecture 1_3

## Basic Programming

### Function

* Almost **Everything** that happens in R is a function call!
* SAS的使用者可以想成是Macro，基本的函數語法為:

```{r}
functionName <- function(parameter1, parameter2, ...){
  #Some statements here
  return() #Return something
}
```
如果沒有下`return()`，函數會回傳最後一行程式的產出。

要呼叫函數的時候有兩種方式:

* 傳統方式

```{r}
# 有一個f(x)=5x的函數
f <- function(x){
  answer <- 5*x
  return(answer)
}
# 有一個g(x)=x+10的函數
g <- function(x){
  answer <- x+10
  return(answer)
}
f(2)#5x
g(f(2))#5x+10
```

* Forward-Pipe方式`%>%`

```{r}
install.packages("magrittr")
library(magrittr)
2 %>% f#5x
2 %>% f %>% g#5x+10
```

畢氏定理的例子:

```{r}
#有下return()
pythagorean <- function(a, b){
  c <- sqrt(a^2 + b^2)
  return(c)
}
pythagorean(3, 4)
3 %>% pythagorean(.,4)
pythagorean(5, 12)
12 %>% pythagorean(5,.)
```

```{r}
#沒有下return()
pythagorean <- function(a, b){
  sqrt(a^2 + b^2)
}
pythagorean(3, 4)
3 %>% pythagorean(.,4)
pythagorean(5, 12)
12 %>% pythagorean(5,.)
```

平均數的例子:

```{r}
meanFunction <- function(input){
  inputLength <- length(input)
  avg <- sum(input)/inputLength
  return(avg)
}
vector1 <- 1:100
meanFunction(vector1)
```

最小值的例子:

```{r}
minimumFunction <- function(input){
  result <- sort(input, decreasing=FALSE)[1]
  return(result)
}
vector1 <- 10:100
minimumFunction(vector1)
```

梯形面積的例子:

```{r}
trapezium <- function(upper, bottom, height=10){
  area <- (upper+bottom)*height/2
  return(area)
}
trapezium(5, 7)#依照順序
trapezium(bottom=7, upper=5, height=100)#可以改預設, 依命名
```

### 流程控制

#### 迴圈

* For Loop

```{r}
x <- 1:10
for (index in x){
  print(index^2)
}
```

  * Nested Loop
  
  ```{r}
  nestDemo <- matrix(numeric(), nrow=3, ncol=3)#創造一個3X3的空矩陣
  for (index1 in 1:dim(nestDemo)[1]){
    for (index2 in 1:dim(nestDemo)[2]){
      nestDemo[index1, index2] <- index1*index2
    }
  }
  nestDemo
  ```

* While Loop

```{r}
# 第一種寫法
index <- 1
while(index<=10){
  print(index <- index+1)
}

# 第二種寫法
index <- 1
while(TRUE){
  print(index <- index+1)
  if (index>10) break
}
```

#### if-else

基本的if-else語法為:

```{r}
if (an expression returns TRUE or FALSE) {
    # do something
} else if (another expression returns TRUE or FALSE) {
    # do something
} else {
    # do something
}
```

計算圓形的面積或是圓周(結合function與if-else的例子):

```{r}
circleCalculate <- function(radius, areaCal=TRUE){
  circleArea <- pi*(radius^2)
  circleCircum <- 2*pi*radius
  if (areaCal==TRUE){
    return (circleArea)
  } else {
    return (circleCircum)
  }
}
circleCalculate(3)#預設計算圓面積
circleCalculate(areaCal=FALSE, radius=3)#areaCal=FALSE計算圓周
```

計算正方體的體積、表面積或邊長總合:

```{r}
cubeCalculate <- function(d, volumeCal){
  volume <- d^3
  surface <- 6*(d^2)
  totalD <- 12*d
  if (volumeCal==1){
    return(volume)
  } else if (volumeCal==2){
    return(surface)
  } else if (volumeCal==3){
    return(totalD)
  }
}
cubeCalculate(3, 1)#算體積3^3=27
cubeCalculate(3, 2)#算表面積(3^2)*6=54
cubeCalculate(3, 3)#算總邊長12*3=36
```

計算一個Vector中奇數的個數(結合function、if-else與for迴圈的例子):

```{r}
countOdd <- function(x){
  count <- 0
  for(index in x){
    if(index %% 2 ==1){
      count <- count+1
    }
  }
  return (count)
}
countOdd(c(1:9))#計算1~9有幾個奇數
```

### apply() Family

apply()是R語言中有名且好用的遞迴功能，apply()家族包含apply()、lapply()、sapply()與tapply()，把apply()家族學好，對不愛寫迴圈的資料分析師有很大的幫助。

* apply()

  * 最基本的的功能，它可以將函數應用到矩陣的列(參數設=1)或欄(參數設=2)。

  ```{r}
  matrix <- matrix(1:8, nrow=2)#創造一個2*4的矩陣做範例
  sumRow <- apply(matrix, 1, sum)#把sum應用到各列
  sumColumn <- apply(matrix, 2, sum)#把sum應用到各欄
  meanRow <- apply(matrix, 1, mean)#把mean應用到各列
  meanColumn <- apply(matrix, 2, mean)#把mean應用到各欄
  ```

  * 第三個argument不一定要內建的函數，可以使用自訂函數。

  ```{r}
  #自己定義一個最大值的函數maximum
  maximum <- function(x){
    result <- sort(x, decreasing=TRUE)[1]
    return(result)
  }
  maxRow <- apply(matrix, 1, maximum)#把maximum應用到各列
  maxColumn <- apply(matrix, 2, maximum)#把maximum應用到各欄
  ```

  * 應用apply()尋找矩陣中各列的極端值
  
  ```{r}
  findOutliers <- function(x){
    findOutlier <- function(xrow){
      medianXRow <- median(xrow)
      distance <- abs(xrow-medianXRow)
      return(which.max(distance))
    }
    return(apply(x, 1, findOutlier))
  }
  salesMatrix <- matrix(c(1,2,30,1,10,11,50,1,60), nrow=3, byrow=TRUE)
  findOutliers(salesMatrix)#告訴你第一列的第三個元素、第二列的第一個、第三列的第二個元素是極端值
  ```

* lapply() and sapply()

  * lapply()將函數應用到list。
  
  ```{r}
  list1 <- list(1:5, 11:15)#創造一個包含兩個vector的list
  lapply(list1, median)#應用median函數到list1
  ```
  
  * sapply()的用法相似，但是產出vector而非list
  
  ```{r}
  sapply(list1, median)#應用median函數到list1
  ```
  
  * 應用lapply()或sapply()到data frame
  ```{r}
  #用草帽海賊團data frame來示範
  name <- c("Monkey D. Luffy", "Roronoa Zoro", "Nami", "Sanji")
  occupation <- c("Captain", "Swordsman", "Navigator", "Chef")
  bounty <- c(500000000, 320000000, 66000000, NA)
  age <- c(19, 21, 20, 21)
  birthday <- c("5/5/1996", "11/11/1994", "7/3/1995", "3/2/1994")
  strength <- c(99, 90, 15, 80)
  intelligence <- c(20, 30, 90, 40)
  strawHatPirate <- data.frame(name, occupation, bounty, age, birthday, strength, intelligence, stringsAsFactors=FALSE)
  strawHatPirate$birthdayAsDate <- as.Date(strawHatPirate$birthday, "%m/%d/%Y")#Y for 4-digit, y for 2-digit
  strawHatPirate <- strawHatPirate[ ,-5]
  lapply(strawHatPirate, sort)#對每個變數都應用sort函數
  ```
  
* tapply()

  * 樞紐分析表
  
  ```{r}
  status <- factor(c("Poor", "Improved", "Excellent", "Poor", "Excellent"))
  age <- c(20, 33, 55, 72, 61)
  tapply(age, status, mean)
  ```

## Reference
* R in Action, Robert I. Kabacoff
* The Art of R Programming, Norman Matloff

&copy; Tony Yao-Jen Kuo 2015