---
title: "整理資料框"
author: "Yao-Jen Kuo"
date: "July, 2016"
output:
  slidy_presentation:
    fig_width: 8
    fig_height: 5
---

## 整理資料框

- 建立新的變數
- 重新命名變數
- 建立新的變數
- 重新命名變數
- 遺漏值
- 日期值
- 轉換格式
- 排序
- 新增變數
- 新增列數
- 保留變數
- 刪除變數
- 選擇列數
- sqldf 套件
- tidyr 套件

## 建立一個Data Frame來練習

```{r}
name <- c("Monkey D. Luffy", "Roronoa Zoro", "Nami", "Sanji")
occupation <- c("Captain", "Swordsman", "Navigator", "Chef")
bountyInMillion <- c(500, 320, 66, NA)
age <- c(19, 21, 20, 21)
birthday <- c("5/5/1996", "11/11/1994", "7/3/1995", "3/2/1994")
strength <- c(99, 90, 15, 80)
intelligence <- c(20, 30, 90, 40)
?data.frame#查詢這個函數
strawHatPirate <- data.frame(name, occupation, bountyInMillion, age, birthday, strength, intelligence)
```

## 建立新的變數

- 數值變數的運算

```{r}
strawHatPirate$ratingSum <- strawHatPirate$strength + strawHatPirate$intelligence
strawHatPirate$ratingAvg <- (strawHatPirate$strength + strawHatPirate$intelligence)/2
View(strawHatPirate)
```

## 建立新的變數 (2)

- 改用 `transform` 函數也可以

```{r}
strawHatPirate <- strawHatPirate[, -c(8, 9)]#把剛才新建出來的變數刪除
?transform#查詢一下transform函數
strawHatPirate <- transform(strawHatPirate, ratingSum = strength + intelligence, ratingAvg = (strength + intelligence)/2)
View(strawHatPirate)
```

## 建立新的變數 (3)

- 數值欄位的歸類
    - 如果你是 SAS 使用者，這就像 if then else
    - 如果你是 SQL 使用者，這就像 case when
- 歸類成**兩類**賞金級別

```{r}
strawHatPirate$bountyLevel <- ifelse(strawHatPirate$bountyInMillion >= 500, "High", "Low")
View(strawHatPirate)
```

## 建立新的變數 (4)

- 歸類成**三類**賞金級別

```{r}
strawHatPirate <- strawHatPirate[, -c(10)]#把剛才新建出來的級別刪除
strawHatPirate$bountyLevel[strawHatPirate$bountyInMillion >= 500] <- "High"
strawHatPirate$bountyLevel[strawHatPirate$bountyInMillion > 100 & strawHatPirate$bountyInMillion < 500] <- "Medium"
strawHatPirate$bountyLevel[strawHatPirate$bountyInMillion <= 100] <- "Low"
View(strawHatPirate)
```

## 重新命名變數

```{r}
names(strawHatPirate)#印出所有的變數
names(strawHatPirate)[6] <- "attack"#將strength改名為attack
strawHatPirate
names(strawHatPirate)[8:9] <- c("sumRating", "avgRating")#一次重新命名2個變數名
strawHatPirate
```

## 遺漏值

```{r}
is.na(strawHatPirate$bountyInMillion)#檢視bountyInMillion有沒有遺漏值
sum(strawHatPirate$bountyInMillion)#有NA不能算
sum(strawHatPirate$bountyInMillion, na.rm=TRUE)#as in remove
```

## 日期值

```{r}
str(strawHatPirate$birthday)#轉換前先看原本日期的結構
?as.Date
strawHatPirate$birthdayAsDate <- as.Date(strawHatPirate$birthday, "%m/%d/%Y")#大寫Y是4位數年份, 小寫y是2位數年份
str(strawHatPirate$birthdayAsDate)#轉換後看日期的結構
max(strawHatPirate$birthdayAsDate)#轉換成日期格式後可以下max
min(strawHatPirate$birthdayAsDate)#轉換成日期格式後可以下min
```

|符號|定義          |範例   |
|----|--------------|-------|
|%d  |天數          |01-31  |
|%a  |星期幾縮寫    |Mon    |
|%A  |星期幾        |Monday |
|%m  |月份數字      |01-12  |
|%b  |月份文字縮寫  |Jan    |
|%B  |月份文字      |January|
|%y  |兩位數年      |16     |
|%Y  |四位數年      |2016   |

```{r}
race_date_chr <- "Apr 18 2016"#這是第120屆波士頓馬拉松的比賽日期
class(race_date_chr)
race_date <- as.Date(race_date_chr, "%b %d %Y")
race_date
class(race_date)
```

## 轉換格式

```{r}
is.numeric(age)#判斷age變數是否為數值
ageChar <- as.character(age)#轉換age為字串
is.numeric(ageChar)#判斷ageChar變數是否為數值
is.character(ageChar)#判斷ageChar變數是否為字串
```

判斷|轉換
----|----
is.numeric()|as.numeric()
is.character()|as.character()
is.vector()|as.vector()
is.matrix()|as.matrix()
is.data.frame()|as.data.frame()
is.factor()|as.factor()
is.logical()|as.logical()

## 排序

預設是遞增排序，加負號可以改為遞減排序

```{r}
?order
strawHatPirate[order(strawHatPirate$age),]#用年齡遞增排序
#strawHatPirate[order(-strawHatPirate$intelligence, strawHatPirate$strength),]#用智力遞減排序再用力量遞增排序
```

## 新增變數

- 單純新增變數

```{r}
favoriteFood <- c("Meat", "Sea King Meat", "Orange", "Pasta")#新增喜歡的食物
?cbind
strawHatPirateNew <- cbind(strawHatPirate, favoriteFood)#cbind即是column bind
```

## 新增變數 (2)

- 接著我們要講的是一種資料庫串接表格的概念: `Join`
- 首先創造一個惡魔果實的 Data Frame

```{r}
name <- c("Monkey D. Luffy", "Tony Tony Chopper", "Nico Robin", "Brook")
devilFruit <- c("Rubber", "Human", "Flower", "Underworld")
devilFruitList <- data.frame(name, devilFruit)
```

## 新增變數 (3)

- Inner Join
- 交集

```{r}
?merge
devilFruitStrawHatPirate <- merge(strawHatPirate, devilFruitList, by.x="name", by.y="name")#預設就是inner join
```

## 新增變數 (4)

- Left Join
- 以表格 `X` 為主

```{r}
devilFruitStrawHatPirate <- merge(strawHatPirate, devilFruitList, by.x="name", by.y="name", all.x=TRUE)#使用all.x=TRUE的option
```

## 新增變數 (5)

- Right Join
- 以表格 `Y` 為主

```{r}
devilFruitStrawHatPirate <- merge(strawHatPirate, devilFruitList, by.x="name", by.y="name", all.y=TRUE)#使用all.y=TRUE的option
```

## 新增變數 (6)

- Full Join

```{r}
devilFruitStrawHatPirate <- merge(strawHatPirate, devilFruitList, by.x="name", by.y="name", all.x=TRUE, all.y=TRUE)#使用all.x=TRUE與all.y=TRUE的option
```

## 新增列數

```{r}
# 先重新建一個資料框
strawHatPirate <- data.frame(name, occupation, bountyInMillion, age, birthday, strength, intelligence, stringsAsFactors = FALSE)
chopper <- c("Tony Tony Chopper", "Doctor", 50, 17, "12/24/1998", 50, 80)#加入喬巴
?rbind
strawHatPirate <- rbind(strawHatPirate, chopper)#rbind即是row bind
```

## 保留變數

```{r}
strawHatPirateNew <- strawHatPirate[, c(1:3)]#取前3個變數
strawHatPirateNew <- strawHatPirate[, c("name", "occupation", "bountyInMillion")]#取前3個變數
```

## 刪除變數

```{r}
strawHatPirateNew <- strawHatPirate[, c(-1:-3)]#刪除前3個變數
# 進階的方法可以用邏輯運算子
deleteVars <- names(strawHatPirate) %in% c("name", "occupation", "bountyInMillion")#logical test
strawHatPirateNew <- strawHatPirate[!deleteVars]#只留下FALSE
```

## 選擇列數

```{r}
strawHatPirateNew <- strawHatPirate[1:3, ]#選擇前3列
View(strawHatPirateNew)
strawHatPirateNew <- strawHatPirate[strawHatPirate$occupation=='Captain', ]
View(strawHatPirateNew)
strawHatPirateNew <- strawHatPirate[strawHatPirate$age>17 & strawHatPirate$strength>30, ]#2個篩選條件使用`&`連接
```

## sqldf 套件

SQL 的使用者在 SAS 中可以使用 proc sql;在 R 中可以使用 `sqldf` 套件。

基本 SQL 語法結構:

```
SELECT column_name, ...
FROM table_name
  INNER|LEFT|RIGHT JOIN second_table_name
    ON first_table_name.keyfield = second_table_name.foreign_keyfield
WHERE column operator
GROUP BY column_name...
HAVING aggregate() operator
ORDER BY column_name...
```

使用sqldf套件:

```{r}
#下載並載入套件
#install.packages("sqldf")
library(sqldf)
sqldf("select name, occupation, age from strawHatPirate where age>19 order by age asc")
sqldf("select strawHatPirate.name, devilFruitList.devilFruit from strawHatPirate inner join devilFruitList on strawHatPirate.name=devilFruitList.name")
```

## tidyr 套件

* 資料分析人員常常面臨資料集轉置 (transpose) 的問題
* SQL 的使用者可能是使用 union/sub-query, SAS 的使用者可能是使用 proc transpose
* R 的使用者可以利用 `tidyr` 套件(只是其中一個)透過 `gather` 函數與 `spread` 函數能夠幫助我們處理資料轉置的問題，說明也許很抽象，讓我們來看一下怎麼轉置草帽海賊團的資料集。

## tidyr 套件 (2)

- gather 函數: 把兩個數值欄位轉到一個欄位底下，並多一個類別欄位來區隔這兩種數值。

```{r}
#下載並載入套件
#install.packages("tidyr")
library(tidyr)
strawHatPirateGathered <- gather(strawHatPirate[, c(1, 6:7)], key = metricType, value = metric, strength, intelligence)
```

## tidyr 套件 (3)

- spread 函數: 還原為兩個數值欄位。

```{r}
#strawHatPirateSpread <- spread(strawHatPirateGathered,key = metricType, value = metric)
```

## Reference
* R in Action, Robert I. Kabacoff
* The Art of R Programming, Norman Matloff

&copy; Tony Yao-Jen Kuo 2016