---
title: "RL1_2"
author: "Yao-Jen Kuo"
date: "Friday, November 13, 2015"
output: html_document
---

# NTUTrainRL1
This is the lecture notes for NTU Train Course of R Project Lecture 1

## Data Manipulation

### 建立一個Data Frame來練習

```{r}
name <- c("Monkey D. Luffy", "Roronoa Zoro", "Nami", "Sanji")
occupation <- c("Captain", "Swordsman", "Navigator", "Chef")
bounty <- c(500000000, 320000000, 66000000, NA)
age <- c(19, 21, 20, 21)
birthday <- c("5/5/1996", "11/11/1994", "7/3/1995", "3/2/1994")
strength <- c(99, 90, 15, 80)
intelligence <- c(20, 30, 90, 40)
strawHatPirate <- data.frame(name, occupation, bounty, age, birthday, strength, intelligence, stringsAsFactors=FALSE)
```

### 建立新的變數(欄位)

* 數值欄位的運算

```{r}
strawHatPirate <- transform(
  strawHatPirate,
  ratingSum = strength + intelligence,#這裡不能用 <- 因為是transform函式的option
  ratingAvg = (strength + intelligence)/2#這裡不能用 <- 因為是transform函式的option
  )
strawHatPirate
```

* 數值欄位的歸類
  * 如果你是SAS使用者，這就像if then else
  * 如果你是SQL使用者，這就像case when

```{r}
strawHatPirate <- within(strawHatPirate, {
  bountyLevel <- NA
  bountyLevel[bounty<100000000] <- "Low"
  bountyLevel[bounty>100000000 & bounty<500000000] <- "Medium"
  bountyLevel[bounty>=500000000] <- "High"
}
  )
strawHatPirate
```

### 重新命名變數(欄位)

```{r}
names(strawHatPirate)#印出所有的變數
names(strawHatPirate)[6] <- "attack"#將strength改名為attack
strawHatPirate
names(strawHatPirate)[8:9] <- c("sumRating", "avgRating")#一次重新命名2個變數名
strawHatPirate
```

### 遺漏值

```{r}
is.na(strawHatPirate$bounty)#檢視bounty有沒有遺漏值
sum(strawHatPirate$bounty)#有NA不能算
sum(strawHatPirate$bounty, na.rm=TRUE)#as in remove
```

### 日期值

```{r}
str(strawHatPirate$birthday)
strawHatPirate$birthdayAsDate <- as.Date(strawHatPirate$birthday, "%m/%d/%Y")#Y for 4-digit, y for 2-digit
str(strawHatPirate$birthdayAsDate)
max(strawHatPirate$birthdayAsDate)#轉換成日期格式後可以下max或min
min(strawHatPirate$birthdayAsDate)#轉換成日期格式後可以下max或min
```

### 轉換格式

```{r}
is.numeric(age)#判斷age變數是否為數值
as.character(age)#轉換age為字串
is.numeric(age)#判斷age變數是否為數值
is.character(age)#判斷age變數是否為字串
```

判斷|轉換
----|----
is.numeric()|as.numeric()
is.character()|as.character()
is.vector()|as.vector()
is.matrix()|as.matrix()
is.data.frame()|as.data.frame()
is.factor()|as.factor()
is.logical()|as.logical()

### 排序

預設是遞增排序，加負號可以改為遞減排序

```{r}
strawHatPirate[order(strawHatPirate$age),]#用年齡遞增排序
strawHatPirate[order(-strawHatPirate$intelligence, strawHatPirate$strength),]#先用智力遞減排序再用力量遞增排序
```

### 加欄位

### 加列數(Append)

### 篩選(Subset)

* 保留變數(Keep variables)

* 刪除變數(Drop vairables)

* 選擇列數(Select rows)

## Reference
* R in Action, Robert I. Kabacoff
* The Art of R Programming, Norman Matloff

&copy; Tony Yao-Jen Kuo 2015